【裁判字號】    95,國,18
【裁判日期】    970327
【裁判案由】    國家損害賠償
【裁判全文】
臺灣桃園地方法院民事判決                95年度國字第18號
原      告  丙○○
                        號
訴訟代理人  韓邦財律師
            鄧湘全律師
            王唯鳳律師
被      告  桃園縣政府警察局
法定代理人  甲○○
訴訟代理人  乙○○律師
上列當事人間請求國家損害賠償事件，於民國97年3月6日言詞辯
論終結，本院判決如下：
    主  文
被告應給付原告新台幣貳佰玖拾參萬貳仟捌佰貳拾捌元，及自民
國九十五年十月二十七日起，至清償日止，按年息百分五計算之
利息。
原告其餘之訴駁回。
訴訟費用由被告負擔百分之三十五，餘由原告負擔。
本判決第一項於原告以新台幣玖拾捌萬元供擔保後，得假執行。
但被告以新台幣貳佰玖拾參萬貳仟捌佰貳拾捌元為原告供擔保後
，免予假執行。
原告其餘假執行之聲請駁回。
    事實及理由
壹、程序方面：
一、按依國家賠償法請求損害賠償時，應先以書面向賠償義務機
    關請求之。賠償義務機關對於前項請求，應即與請求權人協
    議。協議成立時，應作成協議書，該項協議書得為執行名義
    。賠償義務機關拒絕賠償，或自提出請求之日起逾30日不開
    始協議，或自開始協議之日起逾60日協議不成立時，請求權
    人得提起損害賠償之訴，國家賠償法第10條第1 項、第11條
    第1 項分別定有明文。經查，本件原告主張被告應負國家賠
    償責任，原告於民國95年8月4日向被告請求賠償，經被告於
    同年9月4日函覆拒絕賠償，有桃園縣政府警察局拒絕國家賠
    償理由書附卷可稽，堪信為真，是原告起訴時已履行首揭法
    條之前置程序規定，應予准許，合先敘明。
二、按訴狀送達後，原告不得將原訴變更或追加他訴，但擴張或
    減縮應受判決事項之聲明者，不在此限，民事訴訟法第 255
    條第1項第3款定有明文。查本件原告起訴時原聲明(一)係請求
    被告應給付原告新台幣（下同）8,426,087 元及法定遲延利
    息；嗣於本件訴訟進行中減縮如其聲明1.所示，核其所為訴
    之聲明變更僅係單純減縮應受判決事項之聲明，於法並無不
    合，應予准許。
貳、實體方面：
一、本件原告起訴主張：
  (一)原告於93年11月28日下午1時25分許，騎乘車牌號碼MOP-130
    號重型機車，沿桃園縣八德市○○路由興豐路往和平路方向
    行駛，行經桃園縣八德市○○路770 號巷口時（即瑞豐分線
    15支），適有同向車道後方由被告所屬八德警察分局警員即
    加害人翁銘鴻所駕駛車牌號碼3A-2760 號自用小客車行經該
    巷口，惟因加害人翁銘鴻駕車超速行駛，不料，突於轉彎時
    未能注意前方騎乘機車之原告，導致煞車不及而追撞原告所
    騎乘之系爭機車，致原告受有頸椎外傷併第6 、7 節頸椎脫
    位及脊髓傷害等傷，而經醫生判定神經斷裂下半身永久癱瘓
    。被告所屬八德警察分局警員翁銘鴻前開重傷害犯行，經鈞
    院刑事庭以94年度桃交簡字第814 號刑事判決處有期徒刑5
    月，得易科罰金，惟加害人翁銘鴻不服提起上訴，業經本院
    刑事庭以95年度交簡上字第26號刑事判決駁回上訴確定在案
    。又加害人翁銘鴻駕車係為送達被告所屬八德警察分局之約
    談通知書前往司法文書所載之處所而肇事，其係基於公法人
    主體地位為達到刑事偵查犯罪任務之行為，無論其性質為駕
    車前往送達文書之處所抑或回程，其表現型態為事實行為，
    均係立於公法主體之地位而為之行為，亦為達成國家任務所
    需之執行職務行為。再者，參以台灣高等法院92年度重上字
    第15號民事判決意旨，加害人翁銘鴻駕車前往送達文書之處
    所，乃係其遂行勤務之輔助行為，仍應視為行使公權力之一
    部，在功能、目的上，具有緊密接續不可分之關係，應屬行
    使公權力之行為無虞，且加害人翁銘鴻為前開行為當時，隸
    屬被告所屬八德警察分局之公務員，是被告應就加害人翁銘
    鴻前開侵權行為所造成之原告損害負賠償之責。至被告辯稱
    原告曾自認加害人翁銘鴻之駕車行為顯然並非國家賠償法中
    之行使公權力之範圍等語，原告否認之，法律上所謂「自認
    」之情形，乃係針對「事實」而言，並非適用於訴訟標的。
    至於法律之適用與評價，關係於受理法院之認事用法及判斷
    ，亦無從得任由原告以自認代替。
  (二)原告另案列加害人翁銘鴻及被告所屬八德警察分局為被告而
    提起鈞院95年度重訴字第116 號損害賠償事件，係基於加害
    人翁銘鴻於執行職務時，造成原告受有重創，原告即提起刑
    事訴訟程序附帶提起民事訴訟，請求加害人翁銘鴻及八德警
    察分局，依民法第184 條、第188 條規定，由僱用人與行為
    人連帶負損害賠償責任等情，與本件原告依國家賠償法請求
    被告賠償間，二者無論訴訟標的、當事人、訴訟聲明及訴訟
    程序均非相同，並非同一事件，此觀諸最高法院89年度台上
    字第2301號判決意旨自明。
  (三)雖就本件車禍發生，在認定加害人翁銘鴻駕車有無過失時，
    前開刑事案件第一審判決固曾認：係原告貿然左轉至侵及加
    害人翁銘鴻之路權云云（見鈞院94年度桃交簡字第814 號刑
    事簡易判決事實及理由欄(一)中段），惟按刑事訴訟法第500
    條所謂應以刑事判決所認定之事實為據者，係指附帶民事訴
    訟之判決而言，如附帶民事訴訟經移送於民事庭後，即為獨
    立民事訴訟，其裁判不受刑事判決認定事實之拘束（最高法
    院48年台上字第713 號判例意旨可資參照）。查加害人翁銘
    鴻於93年11月29日在桃園縣八德交通小隊所製作之警詢筆錄
    稱：「突發現我（指加害人翁銘鴻）正前方有部機車（指系
    爭機車）突然要左轉，我因閃躲不及而撞上該機車」、「發
    生撞擊時才發現對方（指原告），當時對方與我所駕自小客
    車距離及位置我不清楚」等語（見原證20），據此加害人翁
    銘鴻陳述事實，先謂稱在撞上原告之後，其始發現原告在前
    ，復又謂稱未發生撞擊時，是原告突然要左轉等情，然若加
    害人翁銘鴻駕車未發現原告在前，豈有看到原告未打方向燈
    ，突然左轉之舉，顯然兩者互有矛盾。又細觀由被告所屬八
    德警察分局製作本件車禍之道路交通事故現場圖（見原證21
    ），據該圖繪上2 道刮地痕以觀，從第1 道刮地痕之位置判
    斷，顯然原告在尚未倒地時，其乃係遵循其車道行進方向，
    且加害人翁銘鴻駕駛系爭小客車車頭右前保險桿及左前方均
    存有撞擊痕跡，若原告真如加害人翁銘鴻所述乃原告突然有
    左轉之舉止，致使其煞車不及等情，則第1 撞擊點應會在系
    爭小客車左側方，豈會在系爭小客車右前保險桿及車燈處留
    有撞擊點？明顯原告應係受到加害人翁銘鴻駕駛系爭小客車
    從右前保險桿至左側連續2 次撞擊，前開道路交通事故現場
    圖示上始繪有2 道機車刮地痕。再由事發照片可知（見原證
    22 ） ，系爭小客車車頭右前方及左前方均存有撞擊痕跡，
    依此推知，原告系爭機車應係受到連續2 次撞擊後，始偏離
    車道而產生如前述之刮地痕，且系爭小客車前方擋風玻璃左
    方部位又有嚴重受損情形，明顯加害人翁銘鴻當時駕車應有
    超速行駛之嫌。復本件車禍之肇事責任歸屬，經台灣省桃園
    縣區車輛行車事故鑑定委員會（下稱車輛事故鑑定委員會）
    及台灣省車輛行車事故覆議鑑定委員會之鑑定意見（見原證
    23 、 原證25），均認本件車禍之發生，肇事原因乃加害人
    翁銘鴻駕駛自小客車，疏未注意車前狀況，且未與前車保持
    行車安全距離，自後追撞前車所致。縱使原告騎乘系爭機車
    並無遵循靠右行駛之情形，其行為亦僅違反道路交通安全規
    則，與加害人翁銘鴻因未注意車前狀況，違規超速行車，致
    追撞在前之原告而肇事間，並無相當因果關係存在。
  (四)原告請求賠償金額臚列如下：
  1.醫療費用：原告受傷赴醫院診治，支出醫療費共計72,280元
    。
  2.看護費用：
    (1)原告於93年11月28日至94年1 月21日住院於桃園敏盛醫院
      ，共計55日，因原告受有重創，需24小時全日看護，故看
      護費每日以2,000元計算，合計為110,000元。
    (2)支出財團法人怡德長期照護中心94年1月至8月之費用，合
      總為221,165元。
    (3)原告居住前開照護中心期間，因車禍傷勢後遺症數度急診
      住院，分別於94年1月28日至2月2日、2月13日至23日、2
      月27日至3月8日、4月28日至5月5日、5月20日至6月3日，
      額外就醫住院天數共計50日，看護費每日以2,000元計算
      ，合計為100,000元。
    (4)原告係於37年5月25 日出生，本件車禍事故發生當時年齡
      為57歲未滿，經醫師判定原告四肢永久喪失其功能，依內
      政部頒布台閩地區平均餘命表顯示21.41 年。故看護費自
      94年8月15日起算，平均餘命以20.66年計算（扣除93年11
      月自94年8月為0.75年），依國內醫療保健服務業之陪病
      人員每月總薪資32,587元計算，以霍夫曼計算公式扣除中
      間利息，共計為5,520,003元（計算式：32,587×12×14.
      0000000＝5,520,003）。
    (5)承上，原告目前已支出及將來所需看護費用，總計為5,95
      1,168元。
  3.增加生活上之需要費用：
    (1)為配合原告行動不便而重新將其住家1 樓改建符合照顧原
      告之無障礙空間，而支出費用223,000 元。此項費用，觀
      諸最高法院78年台上字第547 號判決意旨，並非不得請求
      。
    (2)醫療用品等相關雜費，算至目前原告已支出129,627 元。
      又原告受傷後仍處於癱瘓之狀態，每月所需固定耗材如尿
      布、抽痰包、紗布、膠布等醫療物品所費不貲，估計原告
      每月固定支應雜費為4,000 元，未來每年約需支出48,000
      元，以原告餘命尚有19.91 年計算，再以霍夫曼計算公式
      扣除中間利息，共計為677,572元（計算式：48,000×14.
      0000000＝677,572）。
    (3)承上，原告目前已支出及將來增加生活上之需要費用，總
      計為1,030,199元。
  4.工作收入及減少勞動能力之損失：
    原告於本件車禍事故發生當時為57歲未滿，離法定退休年齡
    尚有餘3年，依國內基本工資每月15,840 元計算，原告工作
    所得損失為570,240元。
  5.精神慰撫金：
    原告本為家中主要經濟之支柱，正逢壯年時期，卻突遭不幸
    ，往後起居生活仍須仰賴他人之協助，身受癱瘓苦楚無法形
    容，故請求賠償慰撫金200 萬元。
  (五)對被告抗辯原告請求賠償金額不實之陳述如下：
  1.醫療費用部分：
    被告辯稱原告求償之醫療費用，多用於腎臟內科、胸腔內科
    、消化外科、耳鼻喉科等科，此等疾病並非撞車所致云云，
    惟原告係騎乘機車突遭加害人翁銘鴻自後撞擊飛出跌落地面
    ，身體內外均有受傷本屬當然，且原告所受內外傷均係本件
    車禍所致，抑或所引起之併發症，原告除至神經外科就診外
    ，當仍需其他診科會診之必要。
  2.看護費用部分：
    按以國內醫療保健服務業之陪病人員每月總薪資32,587元計
    算未來看護費用，並無不妥之處，實務上亦有以此標準計算
    未來之看護費用，此觀諸台灣高等法院94年度重上字第266
    號判決意旨至明。此外，賠償費用係以原告因本件車禍所受
    損害（包括已支付及將來需支付）為計算，並非以起訴時點
    為憑，被告所辯，顯有所誤解。
  3.增加生活上之需要費用部分：
    (1)原告車禍受傷後，為方便原告輪椅方便進出廁所，乃不得
      不將住家一樓廁所改建，重新打掉屋後圍牆向後拓寬加蓋
      廁所，以利原告方便使用，且原告僱工改建房屋而支出費
      用，固未得承包商開立統一發票為收執，但原告家中確係
      有改建工程已完工之實情，此亦有證人丁○○94年1月6日
      出具之估價單（見原告97年1 月17日提出民事陳報狀背面
      或原證8 ）可證，而實務上開立統一發票之用意，此僅涉
      及營業人是否有依法誠實納稅，並非為證明確有該筆支出
      之唯一證據或證明方法，是前開估價單本質上仍為私文書
      ，可資證明原告確有僱工改建房屋為真實。至被告辯稱原
      告既僱請專人看護，且購有馬桶椅、便器椅、特製輪椅等
      物，原告既處於癱瘓狀態，當係使用尿布，並無需改建必
      要云云，然原告癱瘓在床，其大、小便豈能僅用尿布即可
      解決？就個人衛生而言，難道原告整年不用清洗？且原告
      連自行翻身都是件難事，更需隨時注意有無褥瘡發生，若
      以被告所辯之邏輯而言，我國身心障礙者皆可申請外籍僱
      傭照料，則政府是否無須在公共場所上增設所謂「無障礙
      空間」設施之必要？於原告發生車禍之前，本來就沒有預
      留電動床等空間及拓寬廁所之支出，因本件車禍發生後，
      為方便照護原告而改建房屋，所增加原告生活上之負擔，
      應屬必要費用，本應由被告負賠償責任，故被告所辯無須
      有相關設備以供原告盥洗云云，顯不足採。
    (2)原告本件所購醫療器材（如抽痰機、特製輪椅、氣墊床、
      電動床等），皆係遵從醫師建議後所購買之物，非原告任
      意購買。另由全國醫療儀器行於93年3月5日出具之出貨單
      ，金額為190 元部分係為誤載，原告同意不為請求。至被
      告辯稱原告提出原證9 之單據上未載明買受人，均與本件
      訴訟無涉云云，然原告車禍發生之時已處於昏迷狀態，直
      至甦醒後，頸部以下癱瘓之情形，又豈能自行前往購買尿
      布、消毒手套、尿管、抽痰管（包）等物，且原告家中亦
      無幼兒，前述物品更不可能係為原告家人所需之物品，且
      核單據上所載物品，均為原告所需醫療用品，無論該單據
      係統一發票、或出貨單，性質上均為收據之用途，被告所
      辯顯為卸責之詞。
  4.工作收入及減少勞動能力之損失部分：
    原告縱使未於93年度申報所得並不代表其無工作能力，且原
    告請求減少勞動能力損失，係以我國最低工資15,840元作為
    計算賠償工作收入之標準，並非以行政院主計處公布「各行
    業受雇員工每人每月平均薪資」為基準，且以勞動基準法60
    歲退休作為計算標準，並非以65歲或是我國男性平均壽命77
    歲作為基準。
  (六)基上，本件原告因加害人翁銘鴻前開傷害犯行，致其受有前
    揭財產及非財產損害，總計為9,623,887 元，扣除原告因汽
    車強制責任險，已獲保險公司理賠保險金1,300,733 元後，
    被告仍應賠償8,323,154元。為此，爰依國家賠償法第2條第
    2項之規定，提起本件訴訟，並聲明：1.被告應給付原告8,3
    23,154元，及自起訴狀繕本送達之翌日起至清償日止，按週
    年利率5%計算之利息。2.願供擔保，請准為假執行之宣告。
二、被告則以：
  (一)按當事人不得就已起訴之事件，於訴訟繫屬中，更行起訴，
    民事訴訟法第253 條定有明文。此乃為重複起訴之禁止，為
    訴訟中之一事不再理，茍當事人違背一事不再理之原則而起
    訴，則依同法第249條第1項第7 款規定、其訴為不合法。查
    本件原告前以加害人翁銘鴻及被告所屬八德警察分局為被告
    ，向本院另案提起前開損害賠償事件，經鈞院以95年度重訴
    字第116 號民事判決原告之訴駁回後，原告不服提起上訴，
    刻由台灣高等法院以95年度上易字第768 號審理在案。次按
    法人之分支機構，實際上為法人之機關，雖得因訴訟之便利
    ，於民事訴訟程序認為分支機構有當事人能力，但其實體上
    之權利主體與訴訟法上在實質上之訴訟程序主體，仍屬單一
    而不可分割，不得因分支機構有當事人能力，即認為係不同
    之主體。另公務員於行使公權力時，違法侵害人民權利，國
    家雖然對於被害人負賠償責任，但該賠償責任之本質上乃係
    公務員個人賠償責任之替代，即公務員個人仍然是責任歸責
    之主體。而加害人翁銘鴻及八德警察分局皆為被告所屬之警
    察人員及分支機構，本件原告卻另訴以八德警察分局為被告
    ，且該分局係被告所屬之分支機構，二訴之當事人仍屬相同
    ，前後兩訴之訴訟標的同為損害賠償，又訴訟標的所由生之
    原因事實又同係加害人翁銘鴻駕車肇事，前後二訴之聲明亦
    相同，是該二訴訟為同一事件。綜上所述，本件原告就已起
    訴之事件，於訴訟繫屬中更行起訴，依前開條文規定可知，
    其訴並不合法。
  (二)次按國家賠償法第2條第2項前段所謂之行使公權力，係指公
    務員立於國家機關之地位，行使統治權作用之行為而言。若
    公務員在執行公務途中，繞道與公務無關之道路，在繞道途
    中所造成之損害，亦非屬國家賠償之範圍。從而，本件縱認
    加害人翁銘鴻係為送達約談通知書，依上所述，仍與國家賠
    償之要件不合。又原告提起另案民事損害賠償訴訟之上訴書
    狀內，亦已自認加害人翁銘鴻之駕車行為顯然並非國家賠償
    法中之行使公權力之範圍，應依民法第188 條規定而為請求
    ，是此足認被告不應負國家賠償責任。被告並否認本件原告
    之主張及其所提出之證據為真正。
  (三)再按汽車駕駛人，因可信賴其他參與交通之對方亦能遵守交
    通規則，為必要之注意及謹慎採取適當之行動，故而對於不
    可知之對方違規行為並無預防之義務，即不負過失責任。本
    件車禍之發生，肇因原告騎乘機車突然違規左轉所致，是加
    害人翁銘鴻對於原告此種不可預知之違規行為，並無從預防
    及注意，基於信賴原則及對於不能預知之事實無從注意，且
    從原告住居所地係位前開肇事路段附近，推測應係原告騎乘
    機車沿大興路回其住處途中突然左轉，抑或當時原告為幫某
    候選人助選而沿路插旗，突欲至道路左邊電線桿上插旗而左
    轉，致加害人翁銘鴻迴避不及發生車禍，則加害人翁銘鴻並
    無怠於善良管理人之注意之情事，且徵諸最高法院19年上字
    第2746號判例意旨以觀，即不得謂加害人翁銘鴻有過失，從
    而即無賠償責任可言。又鈞院前開刑事判決並未審酌駕駛人
    遇突發狀況時所需之反應時間、掣動時間及使行駛中之汽車
    停止所需之煞車距離等情事，從而，前開刑事判決即不足作
    為加害人翁銘鴻有過失責任之依據。茍認加害人翁銘鴻仍有
    過失，須就原告所受損害負賠償之責，然因前開刑事判決審
    認原告之過失情節重於加害人翁銘鴻，顯然本件車禍發生原
    告與有過失，被告亦得主張過失相抵。
  (四)觀諸車輛事故鑑定委員會分析意見（桃園縣區940049案，見
    原證11）第參項第五點車損情形已載明：「左後側車身裂開
    受損」、第伍項分析意見亦載明：「丙○○機車（指系爭機
    車）尾牌掉落，左後車身裂開受損，機車倒地後於對向車道
    呈有角度刮滑21.7公尺」，惟據前開鑑定意見書第參項第五
    點車損情形、第伍項肇事分析以觀，均未就前開分析意見載
    明之點有何載述，益證加害人翁銘鴻自後追撞前行原告所騎
    機車之情，並不實在。蓋加害人翁銘鴻若有自後追撞前行系
    爭機車，則該機車不致會有左後車身裂開受損之情形，且依
    物理學之慣性定律可知，自後追撞之機車之刮地痕應與該車
    輛之行進方向相同，即刮痕應係向正前方延伸，惟前開道路
    交通事故現場圖所示之刮痕，既在對向車道且係有角度的往
    左前方延伸，此足證明前開鑑定意見書第伍項第一點駕駛行
    為載明：「賴君（指原告）警訊稱略以：我行駛於道路最右
    側，沒有左轉之意向，翁車（指系爭小客車）從我後方撞擊
    ，我根本就直行」乙節與事實不符，且遍觀台灣桃園地方法
    院檢察署94年度偵字第851 號偵查卷宗資料，並無原告之警
    訊筆錄此一證物，前開鑑定意見書卻誤引為據。再車輛事故
    鑑定委員會之鑑定意見，違反物理學之慣性定律，據前開鑑
    定意見書第第伍項第一點駕駛行為載明：「翁小客車前車頭
    右側與賴重機車後車尾碰撞致兩車損壞」、「賴重機車在前
    行駛中，被後方駛來之翁小客車追撞後車尾，屬難以防範」
    ，均與事發照片所示，系爭機車係左後側車身裂開受損，並
    非車尾正後方不相符，亦即車輛事故鑑定委員會肇事分析所
    述與實際情況不符，其所製作之前開鑑定意見書多有謬誤之
    處，至台灣省車輛行車事故覆議鑑定委員會所做覆議意見對
    此亦未為論述，即率予附和原鑑定意見，是以均有與車輛撞
    痕、機車刮地痕不符及與物理學定律相違背之違誤，均不可
    採，是前開鑑定意見書並無證據力可言。
  (五)就原告請求賠償金額，被告答辯如下：
  1.醫療費用部分：
    (1)依原告所提原證4 之醫療費用收據可知，其看診科別有神
      經外科、腎臟內科、胸腔內科、消化外科、外科、消化內
      科及耳鼻喉科等科，惟本件原告所受傷勢為頸椎外傷，除
      神經外科外，餘該等疾病均與頸椎外傷無關，顯非為本件
      車禍所致，其損害之發生與車禍既無相當因果關係，原告
      復未舉證證明有因果關係存在，則依民事訴訟法第277 條
      及最高法院56年台上字第5 號判決意旨，是此部分之請求
      為屬無據。
    (2)按最高法院66年度第5 次民庭庭推總會決議(二)：「當事人
      因傷害所支出之診斷書費用，非係因侵權行為所生財產上
      之損害，不得請求賠償。」，可知原告除於93年11月30日
      所申請診斷書費800 元不可請求外，餘Ｘ光片之拷貝費亦
      不得請求。
  2.看護費用部分：
    原告於起訴狀內先稱經醫生判定下半身永久癱瘓，繼稱經醫
    師判定原告四肢永久喪失功能，其先後所述已有不同，且未
    提出何證據證明其主張為真實。又原告亦未提出證據證明其
    94年間各次急診住院治療與本件車禍有關，則原告即不得請
    求此部分之看護費。
  3.增加生活上之需要費用部分：
    (1)據原告提出前開估價單可知，原告陳稱其改建部分係將原
      有之廚房、廁所、地板、牆壁拆除；新做廁所、廚房、砌
      4寸磚、外牆水泥粉光、內牆貼20×31 壁磚、地格鋪石英
      磚；鋁門窗、白鐵門各1組；流理台1組、檯面鋪花崗石；
      屋頂鐵皮屋加蓋；廚房、廁所所有管路、和成牌衛浴1 組
      等工程，惟觀其改建項目內容，非僅未見有何符合照顧原
      告之設備，反足見係將舊有之廚房及廁所改建，顯非如原
      告所述一樓係作客廳使用之情形。甚且，原告既僱請專人
      看顧，且購置有馬桶椅、便器椅、特製輪椅等醫療輔助物
      品使用，卻又另稱處於癱瘓之狀態，每月固定需用 1,560
      元之尿布等情，是原告當係使用尿布即可，而改建之項目
      均與原告無涉，足徵並無改建之必要。再者，原告並未提
      出確有改建必要之證據，其所提出之前開估價單並非收據
      ，無法證明有施作改建工程之情事。另原告提出原證19之
      改建前後照片，兩者並非同一地點，又其所謂改建前後之
      內牆及地面之瓷磚均為相同。復原告再提出原證27之改建
      前後平面圖，亦與前開估價單所載項目不符，改建後之圖
      示，並未更動原有之廁所及馬桶，且無衛浴設備，惟該估
      價單內卻載有原有廁所拆除清運、新做廁所及和成牌衛浴
      1 組，且該改建工程範圍包括泥水、鐵工、水、電等數種
      不同之專業領域，卻均由證人丁○○一人統包施工，顯與
      常理有違，足徵該估價單並非真正，而係原告臨訟製作，
      並不足採。
    (2)原告原提出附於台灣桃園地方法院檢察署94 年偵字第851
      號偵查卷內有關每月醫療用品費，其係請求每月為3,700
      元（見該偵查卷第52頁），本件起訴後，改列舉以94年11
      月、12月份及95年1月、2月份之支出單據作為計算每月醫
      療用品費之基礎，而估每月固定支出雜費以4,000 元計算
      ，惟兩者顯無一致性，原告仍應提出95年4 月14日以後迄
      今之統一發票，以證明其確實支出之金額，此觀諸最高法
      院48年台上字第680號判例意旨自明。
    (3)原告提出原證9 之單據中，有以由全國醫療儀器行出具之
      出貨單代替收據，不得作為支出增加生活上之需要費用之
      證明。又其中由同儀器行於93年3月5日出具之出貨單，金
      額為190 元部分，其開立日期既在原告發生車禍之前，與
      本件訴訟無涉，當不能請求。另由同儀器行於94年1 月18
      日同日開立2 紙統一發票（即DZ00000000、DZ00000000）
      ，其上所載有電動床、抽痰機、噴霧器、拍痰機、PT-301
      氣墊床等物，均非經醫師指示購買，且斯時原告尚在住院
      治療中，其後則至財團法人怡德長期照護中心，並僱請看
      護照顧，其既係在醫療機關或由專人看顧，則此部分支出
      即非必需，是原告此部分共請求64,000元，並無理由。再
      前開94年1 月18日開立之統一發票（即DZ00000000）上已
      載有電動床、抽痰機、馬桶椅等物，惟觀同由同儀器行分
      別於94年1月18日、同年8月19日、同年8 月16日開立之出
      貨單及統一發票上，卻載有與前開物品相似之PT-301氣墊
      床、抽痰機、便器椅等物，顯此部分單據，有重複支出之
      嫌，且原告既已清醒可以說話並另購有抽痰包使用，當亦
      無使用抽痰機之必要。原告並未提出需購買抽痰機、拍痰
      機、抽痰包、抽痰管等物之醫師處方箋，既未經醫師處方
      ，即不能認係治療上所必要之費用。至原告陳稱其係經醫
      師建議後，始購買抽痰機、特製輪椅、氣墊床及電動床等
      物云云，惟對照原告提出原證28至原證30均由敏盛綜合醫
      院出具診斷證明書以觀，原告所購前開醫療物品，皆係於
      該診斷證明書之前即已購買等情。綜上所述，原告所提前
      開單據並不實在。
    (4)依原告提出之96年8 月10日由敏盛綜合醫院出具診斷證明
      書（見鈞院96年8 月28日言詞辯論筆錄背面）所載可知，
      其現在狀況為四肢無力，足徵已無其所稱之四肢或下肢癱
      瘓之情事。另觀諸該診斷証明書上醫師囑言處所載，係將
      需「輪椅氣墊座」更改為「氣墊床」，且原告又係於該診
      斷証明書開立前之94年1 月8 日購買氣墊床，顯見購買氣
      墊床乙節，係醫師事後應原告或其家屬之要求所寫，否則
      何致會有塗改之情形，且亦不致會有於購買氣墊床2 年7
      個月後，醫師始就此開立診斷證明書之理。再者，褥瘡之
      發生係因久臥於床之故，若未久臥床上或常加翻動即不致
      生褥瘡。就此而言，原告縱有長期臥床之情事，惟既已長
      期僱請看護照顧，即無再購買氣墊床以避免褥瘡發生之必
      要，是原告此部分請求亦無理由。
  4.工作收入及減少勞動能力之損失及精神慰撫金部分：
    原告迄未提出93年度之所得稅扣繳憑單，顯見其自93年起即
    無何收入，既其已不再工作，即無工作收入及勞動能力損失
    可言，其此部分之請求並無理由。且其離法定退休年齡僅剩
    3 年，足徵並非如其所陳述為家中主要經濟之支柱，正逢壯
    年時期等語與事實不符，是原告請求慰撫金2 百萬元誠屬過
    高。
  (六)退步而言，縱認被告應賠償原告損害，惟除原告是認已領取
    汽車強制責任險之保險費1,300,733 元而應扣除，另由加害
    人翁銘鴻書立之報告（見原證10）可知，加害人翁銘鴻已先
    墊付含救護車費、醫療費及看護費等共61,000元，理應自經
    本院認定應賠償金額內扣除等情，資為抗辯，並聲明：1.駁
    回原告之訴及假執行之聲請。2.如受不利益判決，願供擔保
    ，請准宣告免為假執行。
四、本件並無民事訴訟法第253 條之情形（亦即無一事不再理）
    ：
    按所謂同一事件，必同一當事人，就同一訴訟標的而為訴之
    同一聲明，若此之者有一不同，自不得謂為同一事件（參照
    最高法院90年度台抗字第221 號民事判決）。本件被告抗辯
    ：原告曾就同一事件向本院提訴訟（95年度重訴字第116 號
    ），現由台灣高等法院95年度上易字第768 號民事案件審理
    中，原告再提起本件訴訟，顯然違反民事訴訟法第253 條之
    規定，是原告之訴不合法等情。經查：原告曾於本院94年度
    桃交簡字第814 號刑事案件審理中，對刑事被告翁銘鴻及其
    僱用人即桃園縣警察局八德分局依民法第184 條、第188 條
    侵權行為法律關係提起附帶民事訴訟，經本院95年度重訴字
    第116 號駁回原告之訴，現由台灣高等法院95年度上易字第
    768 號民事案件審理中之情，為兩造所不爭執，是前揭民事
    案件之訴訟標的為民法第184 條第1 項前段、第188 條，而
    本件之訴訟標的為國家賠償法第2 條第2 項，二案之訴訟標
    的顯不相同，依首揭說明，本件與本院95年度重訴字第116
    號民事案件顯非同一事件，是原告提起
    本件訴訟，自不違反民事訴訟法第253 條之規定，合先敘明
    。
五、本件車禍被告有過失：
    原告起訴主張：其於上揭時地，騎乘車牌號碼MOP-130 號重
    型機車，遭同向車道後方由被告所屬八德分局警員即加害人
    翁銘鴻所駕駛車牌號碼3A-2760 號自小客車追撞，致原告受
    有頸椎外傷併第6 、7 節頸椎脫位及脊髓傷害等傷，而經醫
    生判定神經斷裂下半身永久癱瘓，被告所屬公務員翁銘鴻應
    有過失等情。被告對原告車禍受傷之情並不爭執，惟抗辯所
    屬公務員翁銘鴻並無過失等情。經查：按汽車駕駛人應注意
    車前狀況，隨時採取必要之安全措施。道路交通安全規則第
    94條第3 項定有明文。本件被告所屬公務員翁銘鴻於本院刑
    94年度桃交簡字第814 號刑事案件審理中供陳：（問：當時
    你與他的間隔多遠？）二到三個車身；（問：當時你的車速
    ？）約四十至五十公里（參見上揭刑事案件94年8 月8 日筆
    錄）等語。參酌車禍當時天候晴、日間自然光、路面無缺陷
    、無障礙物、視距良好（參見台灣桃園地方法院檢察署94年
    度偵字第851 號所附之道路交通事故調查報告表一）等情，
    並無不能注意之情形，是被告所屬公務員翁銘鴻於本件車禍
    發生前應有充裕時間可注意車前狀況，並可為必要之防範，
    但仍發生本件車禍，顯見被告所屬公務員翁銘鴻於駕駛時並
    未注意上揭規定致肇事，翁銘鴻應有過失。而本院94年度桃
    交簡字第814 號刑事簡易判決亦同此認定，亦經本院調卷查
    核屬實，故原告此部分之主張堪信為真實。
六、被告所屬公務員翁銘鴻於本件車禍時係執行職務行使公權力
    ：
    被告所屬公務員翁銘鴻於本院上揭刑事案件中供陳：（問：
    你當時是執勤或下班？）我在送達警方製作的約談通知書。
    （問：送達約談通知書是你的職責之一嗎？）是。等語（參
    見上揭筆錄）。參酌翁銘鴻於本件車禍時係被告所屬八德警
    察分局之偵查員之情，為兩造所不爭執，顯見被告所屬公務
    員翁銘鴻於本件車禍時係執行職務行使公權力。
七、被告應負國家損害賠償責任：
    如前所述，本件被告所屬公務員翁銘鴻於執行公權力時，因
    過失不法侵害原告，致原告受傷，被告自應依國家賠償法第
    2 條第2 項前段負損害賠償責任。經就茲就原告請求之各項
    損害分別審酌如下：
  (一)醫療費用：
    原告主張支出醫療費用72,280元，並提出醫療費用收據影本
    為證，然被告否認其中關於開立診斷證明書費用、Ｘ光片費
    用、非神經科支出費用、非原告就診支出之費用等。經查：
    １、被告抗辯依最高法院66年度第5次民庭庭推總會決議：
        「當事人因傷害所支出之診斷書費用，非係因侵權行為
        所生財產上之損害，不得請求賠償。」，然上揭決議業
        經最高法院91年5月7日、91年第3次民事庭會議決議不
        再供參考，是被告此部分之抗辯不足採信。
    ２、原告於93年12月7日及93年12月21日支出Ｘ光片拷貝費
        各為800元、400元，有醫療費用收據2紙為證。然原告
        於93年11月28日因本件車禍至敏盛醫院急診後即入加護
        病房至94年1月4日轉至一般病房，此觀諸原告提出之原
        證16自明。依常情病患情或個人主觀因素欲轉診至其他
        醫院，為免延誤醫療時機或進行重複之檢驗，常會在原
        就診醫院拷貝已檢驗之結果（如Ｘ光片或核磁共振紀錄
        等），如前所述，本件原告拷貝Ｘ光片之時正在桃園敏
        盛醫院加護病房急救中，並未轉院治療，顯無拷貝Ｘ光
        片之必要，且原告亦未舉證證明此項支出為醫療必要費
        用，是此項費用共1,200元應予扣除。
    ３、原告所提出之醫療費用收據固有非神經科就診之費用，
        惟原告係頸椎外傷併第6 、7 節頸椎脫位及脊髓傷害，
        術後併下半身癱瘓，其於治療及復健中均會因久臥病床
        而有後遺症（諸如呼吸、泌尿、消化等感染），是本院
        認除95年1月12日居家護理科門診（費用143元）及95年
        1月18日不分科門診（費用975元）治療項目不明，應予
        扣除外，其餘之非神精科之醫療費用支出亦應與本件車
        禍有關。
    ４、至於原告提出之賴傳貴94年1月30日15時43分及15時57
        分之醫療費用單據（金額共810元）、賴傳斌94年1月29
        日之醫療費用單據（金額610元），觀諸上揭收據均是
        急診費用，有可能係病情急迫未帶健保卡臨時以他人健
        保卡代用，惟原告並未就此說明或舉證，本院僅能依形
        式認定，既非原告之醫療費用支出，原告自不得請求從
        請求，此等費用共1,420應予扣除。
    綜上所述，本件原告可請求之醫療費用金額為68,542元（
    00000-0000-0000-0000）。
  (二)看護費用：
    如上所述原告因本件車禍受有頸椎外傷併第6 、7 節頸椎脫
    位及脊髓傷害，術後併下半身癱瘓之情，則原告自本件車禍
    受傷後均需他人看護，茲就原告主張之支出審酌如下：
    １、原告於93年11月28日至94年1 月21日住院於桃園敏盛醫
        院，共計55日，每日2,000元，共支出110,000元之情。
        惟查原告於93年11月28日因本件車禍至敏盛醫院急診後
        即入加護病房至94年1月4日轉至一般病房，此觀諸原告
        提出之原證16自明，加護病房看護無法進入是眾所週知
        之事，是原告需看護之期間應為94年1月4日至94年1月
        21日，共18日，每日2,000元，是原告此部分可請求之
        金額36,000元。
    ２、原告主張支出財團法人怡德長期照護中心94年1月至8月
        之費用，合總為221,165元之情，有原告提出之該中心
        交易異動（原證17）為證，原告此部分之請求應屬有據
        。
    ３、原告主張居住前開照護中心期間，因車禍傷勢後遺症數
        度急診住院，分別於94年1月28日至2月2日、2月13日至
        23 日、2月27日至3月8日、4月28日至5月5日、5月20日
        至6月3日，額外就醫住院天數共計50日，看護費每日以
        2,000元計算，合計為100,000元之情，並提出診斷證明
        書為證（原證18），原告此部分之請求亦屬有據。至於
        被告抗辯原告上開住院並非因車禍受傷所致，惟如前所
        述，本院認原告住院之泌尿道感染、肺炎、褥瘡等均係
        因久臥病床而有之後遺症，與本件車禍有因果關係，且
        縱令原告未住院，其因本件車禍下半身癱瘓，仍需他人
        全日照顧，是被告之上開抗辯不足採信。
    ４、如前所述，原告因本件車禍致下半身癱瘓，故原告主張
        其自出院後終身需他人看護之情，尚可採信。原告又主
        張看護費用以陪病人員總月薪32,587元為應支出之看護
        費用，本院認以陪病人員薪資為看護費用尚屬合理，惟
        原告並未提出證明文件證明其確有實際支出非經常性薪
        資，且本院參酌外籍看護薪資，認應以95年陪病人員經
        常薪資月薪27,324元（參見被告於96年8 月22日提出之
        被證三）為看護支出較為合理，而原告於94年9 月1 日
        起尚有餘命20.74 年（21.41 －1 ＋0.33），是原告能
        請求之金額為4,749,808 元（27,324元×12月×20.74
        年×霍夫曼係數14.00000000）。
    綜上所述，原告能請求之看護費用為5,106,973 元（36,000
    ＋221,165＋100,000＋4,749,808）。
  (三)增加生活支出：
    １、房屋改建費用：
        原告主張因其行動不便，為生活及便利他人照顧，而有
        改建房屋之必要，因而支出223,000 元之情，並提出估
        價單（97年1 月17日提出原本）及改建前後相片（原證
        19）為證。被告雖否認原告此部分之主張，但原告既因
        本件車禍致下半身癱瘓，為求生活及照顧便利，本院認
        居住環境應有改善之必要，而原告確有支出223,000 元
        亦據證人丁○○到庭證述屬實，是原告此部分之請求應
        屬有據。
    ２、已支出之醫療用品費用：
        原告主張其至95年4 月止計支出129,627 元之醫療用品
        費用，並提出統一發票及出貨單等為證，然為被告所爭
        執。經查：本院審酌原告本件車禍致下半身癱瘓終身臥
        床之情依原告所提出之統一發票及出貨單，認如附表所
        示之項目無法認定與本件醫療用品有關（或僅記載醫材
        、或金國醫療儀行出貨單未載明開立人、或與醫療看護
        無關），共計扣除金額為39,753元，是原告可請求之金
        額為89,874元。
    ３、將來應支出之醫療用品費用：
        原告主張自95年6 月起每月均需支出每月所需固定耗材
        如尿布、抽痰包、紗布、膠布等醫療物品所費不貲，估
        計原告每月固定支應雜費為4,000 元之情，為被告所否
        認。然如前所述，本院認照護下半身癱瘓終身臥床之人
        ，每日需使用尿布、抽痰包、紗布、膠布等醫療物品，
        是原告主張自95年6 月後每日均需尿布、抽痰包、紗布
        、膠布等醫療物品應可採信。依原告主張每月支出尿布
        1,560 元、抽痰包1,000 元、紗布345 元、膠布190 元
        等固定費用，尚與市場行情相仿，應可准許，另計估其
        他醫療物品之費用，本院認以每月支出3,500 元為合理
        。95年6 月原告尚有餘命19.99 年，是原告可請求之金
        額為596,259 元（3,500 元×12月×19.99 年×霍夫曼
        係數14.00000000）。
  (四)勞動能力減少：
    按民法第193 條第1 項規定被害人喪失或減少勞動能力時，
    加害人應負損害賠償責任，乃以喪失或減少勞動能力本身為
    損害，不限於實際所得是否減損。再按身體或健康受侵害，
    而減少勞動能力者，其減少及殘存勞動能力之價值，應以其
    能力在通常情形下可能取得之收入為標準（最高法院61年台
    上字第1987號判例可資參照）。如前所述，原告因本件車禍
    致下半身癱瘓，則原告主張：其因本件車禍致喪失勞動能力
    之情，應可採信。原告雖未提出經常性薪資收入證明，但主
    張以基本工資15,840元為每月減少勞動能力之計算標準，依
    上揭說明，尚屬有據。原告係民國37年5 月25日生，於本件
    車禍發生（93年11月28日）時年56歲6 月，至60歲退休尚有
    3 年6 月，是原告請求3 年之基本工資，亦屬合理，原告能
    請求之減少勞動能損失之金額為570,274 元（15,840元×12
    月×3） 。
  (五)慰撫金：
    原告因本件車禍受有原告頸椎外傷併第6 、7 節頸椎脫位及
    脊髓傷害，致受有精神上之損害，有診斷證明書一紙可證，
    本院爰審酌兩造之身分、資力、原告受害之程度，認原告於
    1,910,000元範圍內之請求為適當，逾此部分，則非有據。
    綜上所述，本件原告可請求之金額為8,564,922元（醫療費
    用68542+看護費用5,106,973+增加生活支出909,133+減少勞
    動能力570,274+慰撫金1,910,000）。
八、本件車禍原告與有過失：
    本件被告抗辯原告與有過失，然為原告所否認。經查：
  (一)被告所屬公務員翁銘鴻所駕駛之上揭自用小客車於本件車禍
    後留有「右前側方向燈外露、右前保險桿有撞痕及下方破裂
    、左前保險桿有擦撞痕、前方引擎蓋有大小各一處之凹痕、
    前擋方玻璃中間向左破裂」，原告所騎乘之上開重型機車則
    為「後方至左後方嚴重損壞」。被告之自用小客車停於對向
    車道、原告之重型機車停於對向路旁、對向車道近中心線處
    留有一處刮地痕、前方有一條刮地痕之情，此觀諸台灣桃園
    地方法院檢察署94年度偵字第851 號偵查卷所附之現場相片
    及警製現場圖自明。從上揭事證可認定如下：
    1.重型機車倒地位置在對向車道：
      對向車道近中心線處留有一處刮地痕，顯見原告騎乘之重
      型機車係倒於對向近中心線位置。
    2.車禍撞擊時原告之重型機車係車頭朝左之橫向行駛
      (1)原告重型機車後方至左後方嚴重損壞，顯見撞擊處在重
        型機車後方偏左。
      (2)被告自用小客車右前側方向燈外露，可推知二車是擦撞
        ，若是由原告重型機車正後方追撞，位於保險桿後方之
        右前側方向燈不會毀損外露。
      (3)右前保險桿有多處擦撞痕，亦可推知二車是擦撞。
      (4)右保險桿下方破裂，可推知二車是擦撞，若係追撞原告
        之重型機車正後方，因原告之重型機車後方有凸出之護
        桿，自用小客車保險桿下方應不會破裂。
      (5)被告自用小客車保險桿二側同時有撞痕，可推知撞擊時
        ，原告之重型機車係橫向行駛。
      (6)前方引擎蓋有大小各一處之凹痕、前擋方玻璃中間向左
        破裂，上揭損害應是原告因遭撞擊而飛向被告之自用小
        客車引擎蓋上，並彈至擋風玻璃所致，本件若係正後方
        追撞，依物理動慣性原理，被害人鮮少會往後飛彈，是
        亦可推知撞擊時是原告之重型機車係橫向行駛。
    綜上所述，本件係原告車頭向左橫向行駛時遭被告自用小客
    車擦撞。
  (二)被告所屬公務員翁銘鴻於上開刑事案件中陳稱：他（指原告
    ）臨時左轉之情（參見上揭筆錄）。
  (三)原告於警訊時陳稱：「我行駛於道路最右側，沒有左轉之意
    向，翁車從我後方撞擊」等情（參見原證23鑑定意見書）。
  (四)依上述(一)、(二)可知，本件原告騎乘上開重型機車左轉時與後
    方由被告駕駛之自用小客車左前保險桿擦撞，重型機車繼續
    沿著自用小客車前方橫向前進，並經自用小客車之左保險桿
    撞擊而倒地後向左前方滑行，原告因擦撞而飛至被告自用小
    客車之引擎蓋上並彈至擋風玻璃，是本件原告騎乘重型機車
    途經上揭時地左轉至對向車道之情，應可認定。
  (五)按左轉彎時應換至內側車道左轉；轉彎車應暫停讓直行車先
    行，道路交通安全規則第102 條第5 款、第7 款定有明文。
    依上述(三)可知原告騎乘重型機車於道路最右側（即機車專用
    道），欲左轉駛入來車道，本應讓內側車道（即汽車車道）
    之後方來車先行，依當時情形能注意竟疏於注意及此，貿然
    左轉致遭被告駕車撞擊，原告應有過失，本院認原告與被告
    之過失同為肇事原因，各應負擔百分之五十之責任。是被告
    主張過失相抵應可採信，故原告可請求之金額為4,282,461
    元（8,564,922 元×0.5） 。
九、按強制汽車責任保險法第三十條規定：「保險人依本法規定
    給付之保險金，視為加害人或被保險人損害賠償金額之一部
    分；加害人或被保險人受賠償請求時，得扣除之。」查原告
    於本件事故後，已受保險公司理賠保險金1,300,733 元之事
    實，為兩造所不爭執，則依強制汽車責任保險法第三十條規
    定應予以扣除，是原告得請求之金額為2,981,728 元（
    4,282,461 －1,300,733） 。另被告抗辯被告所屬公務員翁
    銘鴻已給付醫療費用61,000元應予扣除之情，原告對被告所
    屬公務員翁銘鴻給付48,900元並不爭執，自應予以扣除，是
    原告得請求之金額為2,932,828 元（2,981,728 －48,900）
    。至於被告抗辯超過上開48,900元部分，為原告所否認，被
    告雖提出其所屬公務員翁銘鴻之報告書為證，然翁銘鴻亦係
    另案損害賠償之當事人，自不能僅以翁銘鴻所製之報告證明
    確有給付，此外被告並未舉證以實其說，是逾48,900元部分
    ，不足採信。
十、被告所屬公務員翁銘鴻於執行職務行使公權力時，因過失不
    法侵害原告，致原告受有損害，從而，原告依國家賠償法律
    關係請求被告應給付原告新台幣貳佰玖拾參萬貳仟捌佰貳拾
    捌元，及自起訴狀繕本送達之翌日（即九十五年十月二十七
    日）起，至清償日止，按年息百分五計算之利息，即屬有據
    ，應予准許；至逾上開範圍之請求部分，則為無理由，應予
    駁回。本件原告勝訴部分，兩造分別陳明願供擔保請准宣告
    假執行或免為假執行，核無不合，爰分別酌定相當之擔保金
    額，予以准許。至原告敗訴部分，其假執行之聲請失所附麗
    ，應併予駁回。
十一、本件事證已臻明確，兩造其餘主張、陳述及所提證據，核
      與判決結果不生影響，爰不贅論，併此敘明。
十二、據上論結，本件原告之訴為一部有理由，一部無理由。依
      民事訴訟法第79條但書、第390 條第2 項、第392 條第2
      項，判決如主文。
中    華    民    國    97    年     3     月    27   日
                       民事第一庭法  官  吳爭奇
附表：
┌────────────┬─────┬─────────┐
│統一發票（或出貨單）日期│品名      │金額（元）        │
├────────────┼─────┼─────────┤
│94年1月18日             │高桶椅    │2,500             │
├────────────┼─────┼─────────┤
│94年8月13日             │醫材      │160               │
├────────────┼─────┼─────────┤
│94年1月4日              │毛巾      │130元             │
├────────────┼─────┼─────────┤
│94年1月5日              │醫材      │200               │
├────────────┼─────┼─────────┤
│94年1月15日             │醫材      │54                │
├────────────┼─────┼─────────┤
│維康統一發票93年12月20日│無品名    │231 、535 、549 、│
│93年12月9 日、93年11月28│          │1620              │
│日、94年1月3日          │          │                  │
├────────────┼─────┼─────────┤
│94年7月16日             │醫材      │120               │
│                        │          │                  │
├────────────┼─────┼─────────┤
│94年10月8日             │奶粉      │509               │
├────────────┼─────┼─────────┤
│94年7月8日              │醫材      │240               │
├────────────┼─────┼─────────┤
│94年8月31日收據         │醫材      │150               │
├────────────┼─────┼─────────┤
│94年9月10日統一發票     │醫材      │110               │
├────────────┼─────┼─────────┤
│94年7月4日              │醫材      │135               │
├────────────┼─────┼─────────┤
│94年8月20日             │藥盒      │100               │
│                        │          │                  │
├────────────┼─────┼─────────┤
│95年1月7日              │電毯      │1200              │
├────────────┼─────┼─────────┤
│全國醫療儀器行出貨單    │          │共31,210          │
│95年4月24日共32張       │          │                  │
├────────────┴─────┴─────────┤
│合計 共39,753元                                         │
└────────────────────────────┘
上為正本係照原本作成。
如對本判決上訴，須於判決送達後20日內向本院提出上訴狀。
中    華    民    國    97    年     3     月    28   日
                                 書記官  梁麗雲


司法院資訊處製作；財團法人民間司法改革基金會備份。
